最高法院刑事判決　　　　　　　一○○年度台上字第九九○號
上　訴　人　劉國斌
選任辯護人　溫光雄律師
上列上訴人因違反廢棄物清理法案件，不服台灣高等法院中華民
國九十八年九月三十日第二審判決（九十八年度上訴字第三一０
四號，起訴案號：台灣桃園地方法院檢察署九十七年度偵字第一
九二一二號），提起上訴，本院判決如下：
    主  文
上訴駁回。   
    理  由 
按刑事訴訟法第三百七十七條規定，上訴於第三審法院，非以判
決違背法令為理由，不得為之。是提起第三審上訴，應以原判決
違背法令為理由，係屬法定要件。如果上訴理由書狀並未依據卷
內訴訟資料，具體指摘原判決不適用何種法則或如何適用不當，
或所指摘原判決違法情事，顯與法律規定得為第三審上訴理由之
違法情形，不相適合時，均應認其上訴為違背法律上之程式，予
以駁回。本件原判決綜合全部卷證資料，認上訴人劉國斌有其事
實欄所載之犯行，已詳所憑之證據與認定之理由。就上訴人辯
稱：956-GA號營業大貨車由李朝宗使用，伊不知道李朝宗於民國
九十三年二月二十三日凌晨駕駛該車載運廢棄物去傾倒，並無「
小陳」其人，當天伊未到場云云，認不足採信，於理由內予以指
駁、說明甚詳。因而維持第一審論處上訴人共同未依廢棄物清理
法第四十一條第一項規定領有廢棄物清除許可文件，從事廢棄物
清除罪刑，駁回上訴人在第二審之上訴。
上訴意旨略稱：證人陳昆宏到庭證稱956-GA號車於九十三年二月
二十二日前一向由李朝宗駕駛，原皆停在中興砂石場內，為防被
竊，另以怪手堵住砂石場大門，但司機都知道怪手的鑰匙放在那
裡等語，證人顏秀如證述案發日凌晨，上訴人在睡夢中接獲李朝
宗來電，獲知該車在桃園縣龜山鄉○○○段陳厝坑小段第四三五
、四三六、四三九等號土地上出事，要上訴人出面處理，上訴人
始駕車趕到現場等語，以上證言自可排除上訴人指使「小陳」駕
駛該車傾倒廢棄物之罪嫌，原判決對此有利上訴人之證據，均未
採納，亦未說明其理由，有不適用法則、理由不備之違法云云。
惟查：(一)、犯罪事實之認定，證據之取捨及其證明力如何，乃事
實審法院自由判斷之職權，如其取捨不違背客觀存在之經驗法則
與論理法則，即不得指為違法，而據為上訴第三審之理由。原判
決認定上訴人為956-GA號營業大貨車之所有人，上訴人未領有廢
棄物清除許可文件，不得從事廢棄物之清除，竟與所僱用之成年
司機「小陳」，及王永欽等人僱用之司機李錦逢、李文獻暨另位
姓名年籍不詳之司機等人，共同基於犯意聯絡，由「小陳」駕駛
956-GA號大貨車，李文獻等三人駕駛其他三輛大貨車，一起於九
十三年二月二十三日凌晨三時許，皆載運一般及營建廢棄物，準
備偷倒在桃園縣龜山鄉○○○段陳厝坑小段第四三五號等土地上
，上訴人駕車到場把風，因鄉公所及警員據報到場埋伏查緝，上
訴人發現後將情通報，「小陳」與李文獻等四位司機即將各車熄
火，鎖上車門，分頭逃逸等情，已說明本於調查所得心證，分別
定其取捨而為事實判斷之理由。並就確認之事實，說明上訴人與
「小陳」等人有共同之犯意聯絡，並分擔部分犯行，應就全部行
為同負其責，俱為正犯之論據。所為論斷，核無違背客觀存在之
經驗法則與論理法則，自屬原審採證、認事之適法職權行使，不
容任意指摘為違法。(二)、刑事訴訟法第三百十條第二款固規定，
有罪之判決書，對於被告有利之證據不採納者，應記載其理由。
惟所謂對於被告有利之證據，係指該證據在客觀上對論罪科刑有
所影響，且對被告有利，具有證據評價之必要性者而言。倘該證
據在客觀上對論罪科刑並無影響，既無為證據評價之必要，縱未
在判決理由內加以說明，僅係記載較為簡略而已，要與理由不備
之情形有別。陳昆宏、顏秀如之上揭陳述，並非956-GA號車必係
李朝宗未經上訴人同意，即偷開出去載廢棄物之適切證明，即非
有利於被告之證據，原判決縱未明不採之理由，因與判決之結
果並無影響，即不得據為上訴第三審之理由。其餘上訴意旨，就
屬原審採證、認事職權之適法行使，徒憑己見，任意指摘為違法
，且仍為單純事實之爭執，均非適法之第三審上訴理由。應認本
件上訴違背法律上之程式，予以駁回。
據上論結，應依刑事訴訟法第三百九十五條前段，判決如主文。
中    華    民    國  一○○  年    三    月    三    日
                      最高法院刑事第十一庭
                          審判長法官  賴  忠  星  
                                法官  呂  丹  玉  
                                法官  吳      燦  
                                法官  蔡  名  曜  
                                法官  葉  麗  霞  
本件正本證明與原本無異
                                      書  記  官  
中    華    民    國  一○○  年    三    月    八    日
                                                      m